臺灣桃園地方法院民事裁定　　　　　　　　　　　　　　九十三年度簡抗字第二號
　　抗　告　人　富豪天下社區管理委員會
　　法定代理人　吳嘉月
　　相　對　人　甲○○
?
右當事人間請求給付管理費事件，抗告人對於中華民國九十三年一月十三日本院桃園
簡易庭九十三年度桃簡調字第五號所為之裁定提起抗告，本院管轄之第二審合議庭裁
定如左：
      主    文
原裁定廢棄。
抗告費用由相對人負擔。
      理    由
一、抗告意旨略以：本件相對人（即被告）甲○○雖戶籍設於臺北市信義區，惟抗告
    人八十五年區分所有權人會議通過之桃園市富豪天下社區住戶規約第十七條第二
    項規定：有關區分所有權人、委員會或利害關係人訴訟，應以該社區所在地之臺
    灣桃園地方法院為第一審管轄法院，原審未察裁定移送臺灣臺北地方法院，容有
    未洽，為此，爰依法提起抗告，求為廢棄原裁定。
二、本件原審雖以相對人住所地係在臺北市○○區○○路二０二巷二弄二六號三樓，
    認本院無管轄權，而將本件裁定移送臺灣臺北地方法院。惟按因關於財產管理有
    所請求而涉訟者，得由管理地之法院管轄；又當事人得以合意定第一審管轄法院
    ，民事訴訟法第十四條、第二十四條第一項前段分別定有明文。而依公寓大廈管
    理條例第十八條第一項、第三項規定：公寓大廈應設置公共基金，其運用應依區
    分所有權人會議之決議為之；另區分所有權人或住戶積欠應繳納之公共基金或應
    分擔之費用時，大廈管理委員會得依同條例第二十一條、第二十二條之規定訴請
    給付或出讓其區分所有權及其基地；且依同條例第十六條、第十七條管理委員會
    對住戶有必要之制止及催告改善權，足見該公共基金既係管理委員會對於「公寓
    大廈之管理」所必要，管理費又是公共基金之一部分，是本件抗告人對相對人請
    求給付管理費，核屬民事訴訟法第十四條之因管理財產有所請求而涉訟。而本件
    公寓大廈之管理地既係在桃園縣桃園市即本院轄區，本院自有管轄權。其次，依
    公寓大廈管理條例第二十四條之規定：區分所有權之繼受人應繼受原區分所有權
    人依本條例或規約所定之一切權利義務。本件桃園市富豪天下社區住戶規約第十
    七條第二項規定：「有關區分所有權人、委員會或利害關係人間訴訟時，應以管
    轄本社區所在地之桃園地方法院為第一審法院」，此即屬合意管轄之約定。相對
    人雖於九十二年三月二十八日始繼受坐落桃園市○○段三九一號建物，惟依前揭
    說明，亦應繼受該住戶規約所有關於一切權利義務之規定，據此，應認本院有管
    轄權。從而，原法院裁定將抗告人第一審之訴移送臺灣臺北地方法院，於法自有
    未洽，抗告論旨執此指摘原裁定不當，求予廢棄，為有理由，應由本院將原裁定
    廢棄，發回原審法院更為適法之判決。
三、據上論結，本件抗告為有理由，依民事訴訟法第四百三十六條之一第三項，第四
    百九十二條前段、第九十五條、第七十八條，裁定如主文。
中　　　華　　　民　　　國　　九十三　　年　　　三　　　　月　　三十一　日
                            臺灣桃園地方法院民事第一庭
~B審判長法官　郭琇玲
~B法　　　官　張天民
~B法　　　官　林曉芳
右為正本係照原本作成本件不得抗告
本件不得抗告
中　　　華　　　民　　　國　　九十三　　年　　　三　　　　月　　三十一　日
~B書　記　官　陳玲莉
